【裁判字號】    98,易,2141
【裁判日期】    980930
【裁判案由】    過失傷害
【裁判全文】
臺灣板橋地方法院刑事判決              98年度易字第2141號
公  訴  人  台灣板橋地方法院檢察署檢察官
被      告  乙○○
上列被告因過失傷害案件，經檢察官提起公訴（98年度偵字第
21053 號），被告於本院審理時就被訴事實為有罪之陳述，本院
裁定改依簡式審判程序審理，判決如下：
    主      文
乙○○因過失傷害人，處拘役參拾日，如易科罰金，以新台幣壹
仟元折算壹日。
    事      實
一、乙○○於民國97年12月16日晚間9 時30分許，前往台北縣新
    莊市○○路251 巷20號卡拉ＯＫ店前，尋找友人朱南彬之女
    友甲○○，嗣與甲○○因細故發生爭執，甲○○即撥打電話
    通知朱南彬及郭川德（甲○○之弟）到場處理，乙○○因而
    心生不滿，本應注意於持刀之狀態不得任意揮舞，避免旁人
    遭到波及，而依當時情形，並無不能注意之情事，竟疏未注
    意，與朱南彬、郭川德發生口角後，旋自隨身攜帶之包包內
    取出水果刀一把，朝郭川德方向揮舞，適甲○○在旁欲勸阻
    乙○○，遭乙○○持刀不慎劃傷，受有左手拇指撕裂傷、左
    胸壁撕裂傷等傷害。
二、案經甲○○訴由台灣板橋地方法院檢察署檢察官偵查起訴。
    理      由
一、本案被告乙○○所犯係死刑、無期徒刑、最輕本刑為三年以
    上有期徒刑以外之罪，且非高等法院管轄之第一審案件，其
    於本院審理時就被訴事實為有罪之陳述，經本院告知簡式審
    判程序之旨，並聽取公訴人、被告之意見後，經裁定改行簡
    式審判程序，合先敘明。
二、上揭事實，業據被告於本院審理時坦承不諱，並經證人甲○
    ○、朱南彬、郭川德等人於偵查時證述明確，復有行政院衛
    生署台北醫院診斷證明書、病歷資料等件在卷足憑，足認被
    告自白核與事實相符，堪予採信。本案事證明確，被告犯行
    ，洵堪認定。
三、核被告所為，係犯刑法第284 條第1 項之過失傷害罪。爰審
    酌被告之素行、過失程度、告訴人所受傷勢、犯罪所生危害
    、及犯罪後坦承犯行，態度尚屬良好等一切情狀，量處如主
    文所示之刑，並諭知如易科罰金之折算標準，以示懲儆。
據上論斷，應依刑事訴訟法第273 條之1 第1 項、第299 條第1
項前段，刑法第284 條第1 項、第41條第1 項前段，刑法施行法
第1 條之1 ，判決如主文。
本案經檢察官馮君傑到庭執行職務。
中    華    民    國    98    年    9     月    30    日
                  刑事第17庭  法  官  林鈺琅
以上正本證明與原本無異。
如不服本判決，應於收受送達後10日內，向本院提出上訴狀，並
應敘述具體理由；其未敘述上訴理由者，應於上訴期間屆滿後20
日內，向本院補提理由書（均須按他造當事人之人數附繕本），
「切勿逕送上級法院」。
                              書記官  林蔚然
中    華    民    國    98    年    9     月    30    日
附錄本案論罪科刑法條全文：
刑法第284 條：（過失傷害罪）
  因過失傷害人者，處六月以下有期徒刑、拘役或五百元以下罰
  金，致重傷者，處一年以下有期徒刑、拘役或五百元以下罰金
  。
  從事業務之人，因業務上之過失傷害人者，處一年以下有期徒
  刑、拘役或一千元以下罰金，致重傷者，處三年以下有期徒刑
  、拘役或二千元以下罰金。


司法院資訊處製作；財團法人民間司法改革基金會備份。
